ELIAS JACOB GIOVANELLA

DATOS DE CONTACTO

- Rio Cuarto, Córdoba, Argentina
- Correo electrónico: eliasgiooovanella@gmail.com
- Teléfono: +543582432192
- LinkedIn: https://www.linkedin.com/in/eliasgiovanella
- Sitio Web: https://eliasgiova.github.io/PortfolioWeb/
- GitHub: www.github.com/EliasGiova



Apasionado desarrollador Full Stack con experiencia en Java, PHP, Python y sólidos conocimientos en Back-End, destacándome en el manejo de bases de datos MySQL y habilidades en Front-End (HTML, CSS, JavaScript). Actualmente inmerso en un bootcamp especializado en Java y Spring Boot. Destaco por mi versatilidad y adaptación a metodologías ágiles, gestionando proyectos con Trello y aplicando Scrum. Experiencia sólida en liderazgo y gestión administrativa, respaldada por una sólida formación técnica en administración empresarial y mecánica.

EDUCACIÓN

Full Stack Developer

Egg Cooperation, 2021-2023.

Especialización en Back-End (Java), Bases de datos MySQL y Front-End (React).

• Técnico en Administración de Empresas

I.S.P.A.P, 2006-2012.

Habilidades en gestión, contabilidad y marketing.

Técnico Mecánico

ITEC, 2015-2018.

Conocimientos sólidos en mecánica y diseño de maquinaria.

• Programación Online

TODOCODE, CODIGO FACILITO, SOYDALTO, ATLACADEMY, ETC. 2021, al día de hoy.

Me encuentro capacitándome a través de diversas plataformas virtuales, vinculadas con la programación, además de realizar bootcamp,

EXPERIENCIA LABORAL

Bootcamp Full Stack Developer

Egg Cooperation, 2022-2023.

Desarrollo de una página web de servicios con Spring Boot y Thymeleaf, habilidades fortalecidas en colaboración y comunicación.

Bootcamp Back-End Developer

Semillero de Quinto Impacto, 2023 (actualmente, al día de la fecha).

 $Proyecto \ "Ecosistema" \ en \ Java \ y \ Spring \ Boot, aplicación \ de \ metodologías \ \'agiles \ y \ gesti\'on \ con \ Trello.$

Técnico Administración/Mecánica

RTO GGG SRL, 2014-2023.

Funciones como Técnico Mecánico y Administrativo, liderazgo y gestión documental.

SKILLS

Hard Skills

*Java *Spring *Php *Python *Microservicios *Cloud & AWS *JavaScript *React *Angular *Git *MySQL *Metodologías Ágiles *HTML *CSS

Soft Skills

*Comunicación. *Trabajo en equipo. *Creatividad. *Dedicación. *Liderazgo. *Gestión del Cambio. *Resiliencia. *Entusiasmo. *Simpatía. *Adaptación.

Idiomas

*Español Nativo. *Inglés Intermedio.

